ACORDAO-COMPLETO-2356472

ACÓRDÃO DE RELAÇÃO

ACÓRDÃO DE RELAÇÃO 4043/2019 ATA 20/2019 - SEGUNDA CÂMARA

Acórdão 4043/2019-TCU-Segunda Câmara
Os Ministros do Tribunal de Contas da União, reunidos em Sessão de 2ª Câmara, ACORDAM, por unanimidade, com fundamento nos arts. 1º, V, e 39, I, da Lei nº  8.443, de 1992, c/c os arts. 1º, VIII, 143, II, 259, I, e 260, § 5º, do Regimento Interno do TCU, aprovado pela Resolução nº 246, de 2011, e art. 7º da Resolução TCU nº 206, de 2007, em considerar prejudicadas, por perda de objeto, as apreciações da legalidade, para fins de registro, dos atos de admissão de pessoal relacionados no item 1.1 deste Acórdão, diante da cessação dos efeitos financeiros dos respectivos atos, de acordo com os pareceres emitidos nos autos:
1. Processo TC-Processo 011.206/2019-5 (ATOS DE ADMISSÃO) 
	1.1. Interessados: Fernanda Amaral Figueiredo (CPF XXX.296.776-XX) ; Francielle Moraes (CPF XXX.241.522-XX) ; Gean Carlos Silva de Jesus (CPF XXX.841.972-XX) ; Helena Fernandes dos Santos (CPF XXX.282.102-XX) ; Helena Fernandes dos Santos (CPF XXX.282.102-XX) ; Janaína Martins Leal dos Santos (CPF XXX.202.962-XX) ; Jhony Roger de Oliveira Miranda (CPF XXX.888.302-XX) ; Júlio César Brecher (CPF XXX.936.652-XX) ; Kalebe Mendes Fausto (CPF XXX.711.182-XX) ; Kleber Leandro Coelho (CPF XXX.299.202-XX) ; Laise Kelley Lemos Barbosa (CPF XXX.614.824-XX) ; Luisantony Matos Costa (CPF XXX.958.543-XX) ; Maiara Nascimento Rodrigues (CPF XXX.395.222-XX) ; Maikon Fabrício Ferreira Viana (CPF XXX.608.842-XX) ; Manoel Ferreira da Silva (CPF XXX.928.782-XX) ; Marcelo Saiki (CPF XXX.641.012-XX) ; Mesaque Gonçalves da Silva (CPF XXX.106.992-XX) ; Miguel Ferreira Neto (CPF XXX.210.232-XX) ; Myke do Nascimento Oliveira (CPF XXX.390.172-XX) e Paulo Leandro Farias (CPF XXX.887.062-XX) .
	1.2. Entidade: Diretoria Regional da ECT em Rondônia.
	1.3. Relator: Ministro-Substituto André Luís de Carvalho.
	1.4. Representante do Ministério Público: Procuradora-Geral Cristina Machado da Costa e Silva.
	1.5. Unidade Técnica: Secretaria de Fiscalização de Pessoal (Sefip) .
	1.6. Representação legal: não há.
	1.7. Determinações/Recomendações/Orientações: não há.

Segunda Câmara

Diretoria Regional da ECT em Rondônia.

Fernanda Amaral Figueiredo (CPF XXX.296.776-XX); Francielle Moraes (CPF XXX.241.522-XX); Gean Carlos Silva de Jesus (CPF XXX.841.972-XX); Helena Fernandes dos Santos (CPF XXX.282.102-XX); Helena Fernandes dos Santos (CPF XXX.282.102-XX); Janaína Martins Leal dos Santos (CPF XXX.202.962-XX); Jhony Roger de Oliveira Miranda (CPF XXX.888.302-XX); Júlio César Brecher (CPF XXX.936.652-XX); Kalebe Mendes Fausto (CPF XXX.711.182-XX); Kleber Leandro Coelho (CPF XXX.299.202-XX); Laise Kelley Lemos Barbosa (CPF XXX.614.824-XX); Luisantony Matos Costa (CPF XXX.958.543-XX); Maiara Nascimento Rodrigues (CPF XXX.395.222-XX); Maikon Fabrício Ferreira Viana (CPF XXX.608.842-XX); Manoel Ferreira da Silva (CPF XXX.928.782-XX); Marcelo Saiki (CPF XXX.641.012-XX); Mesaque Gonçalves da Silva (CPF XXX.106.992-XX); Miguel Ferreira Neto (CPF XXX.210.232-XX); Myke do Nascimento Oliveira (CPF XXX.390.172-XX) e Paulo Leandro Farias (CPF XXX.887.062-XX).

ANDRÉ DE CARVALHO

não há.

ATOS DE ADMISSÃO (ADS)

Secretaria de Fiscalização de Pessoal (Sefip).